臺灣臺中地方法院民事判決      
 111年度中簡字第662號
原      告  張又仁  

被      告  陳彥辰  
            向心如  
上列當事人間請求遷讓房屋等事件，本院於民國110年5月16日言
詞辯論終結，判決如下：
   主       文
被告陳彥辰應給付原告新臺幣14,175元，及自民國111年9月3日
起至清償日止，按週年利率百分之5 計算之利息。
被告向心如應給付原告新臺幣43,006元，及自民國111年9月13日
起至清償日止，按週年利率百分之5 計算之利息。
訴訟費用由被告陳彥辰負擔新臺幣250元，餘由被告向心如負擔
。
本判決得假執行。
    事實及理由
壹、程序事項
一、被告向心如經合法通知，未於言詞辯論期日到場，核無民事
    訴訟法第386條各款所列情形，爰依原告之聲請，由其一造
    辯論而為判決。
二、按小額訴訟之訴狀送達後，原告不得將原訴變更或追加他訴
    ，但擴張或減縮應受判決事項之聲明者，不在此限；原告於
    判決確定前，得撤回訴之全部或一部。民事訴訟法第436條
    之23、第436條第2項、第255條第1項但書第3款、第262條第
    1項前段分別定有明文。查本件原告起訴時聲明請求被告陳
    彥辰及向心如應將門牌號碼臺中市○○區○○路0段000 巷00弄0
    0號6樓房屋（下稱系爭房屋）遷讓返還原告，及自民國110
    年5月1日起至清償日止，按月給付原告新臺幣(下同）51,48
    0元。嗣於110年5月16日言詞辯論期日，撤回遷讓系爭房屋
    之聲明，並當庭以言詞更正聲明為：㈠被告陳彥辰應給付原
    告14,175元，及起訴狀繕本送達翌日日起至清償日止，按週
    年利率百分之5 計算之利息。㈡被告向心如應給付原告43,00
    6元，及自起訴狀繕本送達翌日起至清償日止，按週年利率
    百分之5 計算之利息，均經記明筆錄在卷，核屬撤回、擴張
    應受判決事項之聲明，與前開規定相符，應准許之。
貳、實體事項
一、原告主張：㈠原告於110年3月1日與被告陳彥辰簽立租賃契約
    （下稱系爭租約）將系爭房屋出租予被告，約定租期自110 
    年3月1 日起至111 年3 月1 日止，應於每月10日前繳納租
    金12,000元，押租金24,000元，其後，被告陳彥辰則於110
    年5月14日向原告為提前終止系爭租約之意思表示，經結算
    結果，被告陳彥辰尚積欠原告瓦斯費170元、電費2,005元，
    此外，依據系爭租約第18條約定，被告陳彥辰因提前終止系
    爭租約應另給付原告1個月租金，是被告陳彥辰尚積欠原告1
    4,175元(計算式：170+2005+12000）未償還。㈡被告向心如
    雖表示自110年5月14日起繼續承租系爭房屋，然其後則拒絕
    與原告訂立租賃契約，且於110年5月14日後仍繼續占有使用
    系爭房屋，迄至至110年8月7日方遷出，期間並未給付原告5
    至7月租金36,000元，且期間使用之水費800元、電費5,370
    元、瓦斯費836元均未給付原告，均屬不當得利，致原告受
    有損害共43,006元（計算式：36000+800+5370+836＝43006）
    。㈢其後，雖經原告催告，然被告2人均未置理，爰分別依租
    賃契約及不當得利之法律關係，請求被告陳彥辰給付原告14
    ,175元，及請求被告向心如給付原告43,006元，以及均自起
    訴狀繕本送達翌日起至清償日止，按週年利率百分之5計算
    之利息。
二、被告則以　　
  ㈠被告陳彥辰抗辯：原告於110年5月14日已同意其提前終止系
    爭租約，對原告並未有何欠款等語，並聲明：原告之訴駁回
    。　
  ㈡被告向心如未於最後言詞辯論期日到場，惟前曾到庭抗辯：
    不爭執與原告間並無租賃關係，然並無拒付租金之意思等語
    ，並聲明：原告之訴駁回。
三、本院之判斷
  ㈠原告主張被告陳彥辰向被告承租系爭房屋，其後系爭租約則
    於110年5月14日終止，並由被告向心如繼續占用使用系爭房
    屋，迄至同年8月7日方遷出等情，為兩造所不爭執，本院自
    得採為判決之基礎。
  ㈡被告陳彥辰部分
　1.原告主張被告陳彥辰尚有瓦斯費170元、電費2,005元未給付
    ，業據原告提出房屋收款明細、瓦斯表、電費收據為證，應
    堪認為真實，被告陳彥辰固抗辯均已繳交，然並未再舉其他
    事證以佐其說，其前開抗辯，即難認有據，尚非可採。
　2.查「特約應受強制執行事項：1.租賃期間內乙方若擬提前遷
    離他處時，乙方應賠償甲方一個月租金，乙方絕無異議」，
    系爭租約第18條前段訂有明文。而系爭租約於110年5月14日
    提前終止，為兩造所不爭執，則原告請求被告給付相當於1
    個月租金之金額即12,000元，自屬有據。
　3.從而，原告依系爭租約之法律關係，請求被告陳彥辰給付原
    告共14,175元(計算式：170+2005+12000），要屬可採。
　㈢被告向心如部分
　  按無法律上之原因而受利益，致他人受損害者，應返還其利
    益。民法第179條前段定有明文。查被告向心如未與原告訂
    立租約，然自110年5月18日起至同年8月7日止，繼續占有使
    用系爭房屋，為兩造所不爭執，則原告主張被告向心如無法
    律上之原因使用系爭房屋，受有相當於租金之不當得利，即
    屬可採，此外，被告向心如於前開期間內使用之水、電、瓦
    斯，費用分別為800元、5,370元、836元等節，則有原告提
    出之房屋收款明細、瓦斯表、電費、水費收據為證，則原告
    依不當得利之法律關係請求被告向心如給付相當於租金之不
    當得利及前開費用共計43,006元（計算式：36000+800+5370
    +836＝43006），即屬有據。
三、綜上，原告依系爭租約之法律關係請求被告陳彥辰給付原告
    14,175元，及自起訴狀繕本送達翌日即110年9月3日起至清
    償日止，以及依不當得利之法律關係，請求被告向心如給付
    原告43,006元，及自訴狀繕本送達翌日即110年9月13日起至
    清償日止，均按週年利率百分之5計算之利息，為有理由，
    應予准許。
四、本件事證已臻明確，兩造其餘攻擊防禦方法及證據，核與判
    決之結果不生影響，爰不一一論列，併此敘明。
五、本件係適用小額程序所為被告一部敗訴之判決，應依民事訴
    訟法436條之20規定，應就依職權宣告假執行。
六、依民事訴訟法第436之19條第1項規定，法院為訴訟費用之裁
    判時，應確定其訴訟費用額，本件訴訟費用額確定為1,000
    元，依民事訴訟法第78條、第85條第1項之規定，命由被告
    陳彥辰負擔250元，餘由被告向心如負擔。
中　　華　　民　　國　　111 　年　　6 　　月　　21　　日
                  臺灣臺中地方法院臺中簡易庭
                                  法  官  陳航代
以上為正本，係照原本作成。
如不服本判決，應於送達後20日內，向本院提出上訴狀並表明上
訴理由，如於本判決宣示後送達前提起上訴者，應於判決送達後
20日內補提上訴理由書（須附繕本）。如委任律師提起上訴者，
應一併繳納上訴審裁判費。
中    華    民    國     111   年    6   月    21    日
                                  書記官  楊思賢